# 请教陈版主关于股改验资的问题

提问人：renpc0428 时间：2020-11-11 13:48:00
请问陈版主，假设股改审计基准日经审计的净资产为 1 亿元，由于企业经营有季节性影响，待出具股改验资报告时未经审计的净资产变为了 8000 万，这样对验资的审计程序有何影响？ 对验资报告的结果有何影响？ 是否折股数量就不能超过 8000 万了？

回答人：chenyiwei
确实存在你所说的问题。因此对于经营活动周期性明显的企业，不建议将年度内经营周期的高点作为变更折股的基准日；对于其他企业，如果基准日后因亏损导致净资产减少的，一般应要求全体发起人以现金补足，或者等待后续盈利自然补足该差额。